【裁判字號】    98,審訴,3269
【裁判日期】    981002
【裁判案由】    毒品危害防制條例
【裁判全文】
臺灣高雄地方法院刑事判決            98年度審訴字第3269號
公  訴  人  臺灣高雄地方法院檢察署檢察官
被      告  甲○○
上列被告因毒品危害防制條例案件，經檢察官提起公訴（98年度
毒偵字第2526、3428號），被告就被訴事實為有罪之陳述，經告
知簡式審判程序之旨，並聽取被告與公訴人之意見後，本院合議
庭裁定由受命法官獨任進行簡式審判程序，本院判決如下：
    主  文
甲○○施用第一級毒品，累犯，處有期徒刑捌月。又施用第一級
毒品，累犯，處有期徒刑捌月，扣案第一級毒品海洛因壹包（含
包裝袋，檢驗後淨重零點零玖陸公克）沒收銷燬之。又施用第二
級毒品，累犯，處有期徒刑肆月。應執行有期徒刑壹年陸月，扣
案第一級毒品海洛因壹包（含包裝袋，檢驗後淨重零點零玖陸公
克）沒收銷燬之。
    事  實
一、甲○○前因施用毒品案件，經本院94年毒聲字第570 號裁定
    施以強制戒治，於民國95年1 月5 日執行完畢釋放出所，並
    由臺灣高雄地方檢察署檢察官於95年1 月13日以95年度戒毒
    偵字第7 號為不起訴處分確定。復因2 次竊盜及施用毒品等
    案件，經本院分別判處有期徒刑9 月、10月、10月確定，定
    應執行刑1 年7 月，甫於97年9 月13日縮短刑期執行完畢；
    詎其猶不知悔改，竟在上開強制戒治執行完畢釋放後之5 年
    內，分別基於施用第一級毒品海洛因及第二級毒品甲基安非
    他命之犯意，為下列犯行：（一）先於98年4 月4 日10時許
    ，在其位於高雄市楠梓區○○○街181 巷11號居所內，以將
    海洛因摻水稀釋注入注射針筒再施打進血管內之方式，施用
    第一級毒品海洛因。嗣於98年4 月5 日9 時許，在高雄市○
    ○區○○路18 巷 內為警查獲，經警採集尿液送驗後，結果
    呈海洛因代謝物嗎啡陽性反應。（二）於98年5 月21日當天
    某時許，在高雄市楠梓區○○○街181 巷11號居所內，分別
    施用第一級毒品海洛因及第二級毒品甲基安非他命各1 次，
    嗣於98年5 月21日13時30分許，因行跡可疑，在高雄市鼓山
    區○○○路與新疆路口遭警查獲，並當場扣得第一級毒品海
    洛因1 小包（檢驗前淨重0.106 公克、檢驗後淨重0.096 公
    克），經警採尿送驗後呈第一級毒品海洛因及第二級毒品甲
    基安非他命陽性反應。
二、案經高雄市政府警察局鼓山分局移送臺灣高雄地方法院檢察
    署檢察官偵查起訴。
    理  由
一、本件被告甲○○所犯係死刑、無期徒刑、最輕本刑為3 年以
    上有期徒刑以外之罪，其於準備程序中就被訴事實為有罪之
    陳述，經本院告知簡式審判程序之旨，並聽取公訴人及被告
    意見後，合議庭裁定由受命法官獨任進行簡式審判程序，合
    先敘明。
二、前揭犯罪事實，業據被告於本院審理中坦承不諱，且其前開
    採集尿液送檢之檢驗結果，係呈施用第一級毒品海洛因後所
    會產生之嗎啡陽性反應，及施用第二級毒品甲基安非他命後
    所會產生之甲基安非他命陽性反應，分別有高雄市立凱旋醫
    院98年4 月13日A00000000 號濫用藥物尿液檢驗報告暨查獲
    毒品案件嫌疑人尿液代碼- 姓名對照登記表（代號：E080）
    及高雄市立凱旋醫院98年6 月5 日A00000000 號濫用藥物尿
    液檢驗報告暨查獲毒品案件嫌疑人尿液代碼- 姓名對照登記
    表（代號：E124）在卷可稽，又扣案之海洛因1 包，經送驗
    後，確含有海洛因成分（檢驗前淨重0.106 公克、檢驗後淨
    重0.096 公克），亦有高雄市立凱旋醫院98年6 月9 日高市
    凱醫驗字第10235 號濫用藥物成品檢驗鑑定書在卷可憑。足
    徵被告之任意性自白核與事實相符，應堪信為真實，可採為
    本件論罪科刑之依據。是本件事證明確，被告施用第一、二
    級毒品犯行，洵堪認定，應予依法論科。
三、按海洛因及甲基安非他命，分別係毒品危害防制條例第2 條
    第2 項第1 款所稱之第一級毒品及同條項第2 款所稱之第二
    級毒，不得施用、持有。次按觀察、勒戒或強制戒治執行完
    畢釋放後，5 年內再犯第10條之罪者，應依一般刑事訴訟程
    序予以起訴論罪科刑，此觀諸毒品危害防制條例第20條、第
    23條第2 項規定自明。被告曾因施用毒品案件，經本院以94
    年度毒聲字第570 號裁定施以強制戒治後，於95年1 月5 日
    執行完畢釋放乙情，有臺灣高等法院被告前案紀錄表在卷可
    憑，被告於觀察、勒戒執行完畢釋放後，5 年內再犯本件施
    用毒品犯行，依法自應予以追訴處罰。
四、核被告甲○○所為，係犯毒品危害防制條例第10條第1 項之
    施用第一級毒品及同條第2 項施用第二級毒品等罪。其持有
    第一級毒品海洛因、第二級毒品甲基安非他命進而施用，持
    有之低度行為，應為其施用之高度行為所吸收，不另論罪。
    其所犯上開三罪間，犯意各別，行為互殊，觸犯構成要件相
    異之罪名，自應分論併罰。又被告有如事實欄所載之前案紀
    錄等情，有臺灣高等法院被告前案紀錄表可參，其受有期徒
    刑執行完畢後，5 年內故意再犯本件有期徒刑以上之罪，為
    累犯，應依刑法第47條第1 項之規定，加重其刑。爰審酌被
    告經強制戒治後，均未戒絕毒品，另再施用毒品，顯見其自
    制力不足，無法擺脫毒品，故應藉由刑罰之執行，以收教化
    之功能，量處如主文所示之刑，並定應執行之刑。又扣案之
    海洛因1 包（檢驗前淨重0.106 公克、檢驗後淨重0.096 公
    克）經送驗後，確含有海洛因成分，有高雄市立凱旋醫院98
    年6 月9 日高市凱醫驗字第10235 號濫用藥物成品檢驗鑑定
    書可考，爰依毒品危害條例第18條第1 項前段之規定，宣告
    沒收銷燬之，至前開第一級毒品海洛因之包裝袋因包覆毒品
    ，其上顯留有該毒品之殘渣，衡情自難與之剝離，亦應整體
    視之為毒品，連同該包裝併予宣告沒收銷燬之；此外，鑑驗
    耗用之海洛因既已滅失，自無庸宣告沒收銷燬。
據上論斷，應依刑事訴訟法第273 條之1 第1 項、第284 條之1
、第299 條第1 項前段，毒品危害防制條例第10條第1 項、第2
項、第18條第1 項前段，刑法第11條、第47條第1 項、第51條第
5 款，判決如主文。
本案經檢察官杜妍慧到庭執行職務。
中    華    民    國    98    年    10     月    2    日
                  刑事第十庭  法  官  曾子珍
以上正本證明與原本無異。
如不服本判決，應於收受送達後10日內向本院提出上訴書狀。
中    華    民    國    98    年    10     月    2    日
                              書記官  李承悌
附錄本判決論罪科刑法條全文：
毒品危害防制條例第10條
施用第一級毒品者，處6月以上5年以下有期徒刑。
施用第二級毒品者，處3年以下有期徒刑。


司法院資訊處製作；財團法人民間司法改革基金會備份。
